ACORDAO-COMPLETO-2414222

ACÓRDÃO 7636/2020 ATA 23/2020 - PRIMEIRA CÂMARA

VISTOS, relatados e discutidos estes autos de embargos de declaração opostos contra o Acórdão 1354/2020-TCU-Primeira Câmara, 
ACORDAM os Ministros do Tribunal de Contas da União, reunidos em sessão da Primeira Câmara, ante as razões expostas pelo relator, em:
9.1. nos termos dos arts. 32, inciso II, e 34 da Lei 8.443/1992, conhecer do presente recurso;
9.2. quanto ao mérito, dar-lhe provimento para tornar nulo o Acórdão 1354/2020-TCU-Primeira Câmara;
9.3. encaminhar o feito ao gabinete do Ministro Walton Alencar Rodrigues, relator do Acórdão 14596/2019-TCU-Primeira Câmara, para apreciação dos embargos de declaração constantes da peça 99; e
9.4. dar ciência da presente deliberação ao recorrente.

Embargos de declaração opostos contra decisão que não conheceu de embargos de declaração em face de sua intempestividade e da preclusão lógica.

Primeira Câmara

Prefeitura Municipal de Iporã/PR

3. Interessados/Recorrentes:
3.1. Interessado: Ministério da Saúde (vinculador)
3.2. Recorrente: Cássio Murilo Trovo Hidalgo (XXX.839.959-XX)

13.1. Ministros presentes: Walton Alencar Rodrigues (Presidente), Benjamin Zymler (Relator), Bruno Dantas e Vital do Rêgo.
13.2. Ministros-Substitutos presentes: Augusto Sherman Cavalcanti, André Luís de Carvalho e Weder de Oliveira.

ACORDAO-COMPLETO-2493173

Acórdão 17250/2021 - Primeira Câmara

BENJAMIN ZYMLER

Ministro Benjamin Zymler

Trata-se de embargos de declaração opostos pelo sr. Cássio Murilo Trovo Hidalgo, ex-prefeito do Município de Iporã/PR, contra o Acórdão 1354/2020-TCU-Primeira Câmara, que não conheceu de embargos de declaração opostos pelo ora embargante, tendo em vista a sua intempestividade e a ocorrência de preclusão lógica.
2.	Por meio do Acórdão 9301/2017-TCU-Primeira Câmara, sob minha relatoria, no que interessa ao deslinde do presente feito, o sr. Cássio Murilo Trovo Hidalgo teve suas contas julgadas irregulares, nos termos abaixo:
"Vistos, relatados e discutidos estes autos de processo de tomada de contas especial instaurada pelo Fundo Nacional de Saúde (FNS) em razão da impugnação das despesas executadas no âmbito do Convênio 68/2009,
ACORDAM os Ministros do Tribunal de Contas da União, reunidos em sessão da 1ª Câmara, ante as razões expostas pelo relator, em:
9.1. com fundamento nos arts. 1º, inciso I, 16, inciso III, alíneas "b" e "c", da Lei 8.443/1992 c/c os arts. 19 e 23, inciso III, da mesma Lei, e com os arts. 1º, inciso I, 209, incisos I e III e § 5º, 210 e 214, inciso III, do RITCU, julgar irregulares as contas dos srs. Cássio Murilo Trovo Hidalgo (XXX.839.959-XX) e Rosângela Guandalin (XXX.994.499-XX) , bem como da empresa GTC - Distribuidora de Medicamentos Ltda. (78.303.252/0001-87) , condenando-os, solidariamente, ao pagamento da quantia abaixo discriminada, fixando-lhes o prazo de 15 (quinze) dias, a contar da notificação, para que comprovem, perante este Tribunal (consoante art. 214, inciso III, alínea "a", do RITCU) , o recolhimento da dívida aos cofres do Fundo Nacional de Saúde, atualizada monetariamente e acrescida dos juros de mora, calculados a partir da data indicada até a do efetivo recolhimento, na forma da legislação em vigor:
	VALOR ORIGINAL (R$) 
	DATA DA OCORRÊNCIA

	60.288,43
	29/12/2010

	39,298,07
	20/04/2011

9.2. nos termos do art. 57 da Lei 8.443/1992, aplicar, individualmente, a Cássio Murilo Trovo Hidalgo (XXX.839.959-XX) , Rosângela Guandalin (XXX.994.499-XX) e à empresa GTC - Distribuidora de Medicamentos Ltda. (78.303.252/0001-87) multa no valor de R$ 13.000,00 (treze mil reais) , fixando-lhes o prazo de 15 (quinze) dias, a contar da notificação, para que efetuem e comprovem perante este Tribunal o seu recolhimento aos cofres do Tesouro Nacional, atualizadas monetariamente desde a data do presente acórdão até a do efetivo recolhimento, se for paga após o vencimento, na forma da legislação em vigor;
9.3. autorizar, nos termos do art. 28, inciso II, da Lei 8.443/1992, a cobrança judicial das dívidas, caso não sejam atendidas as notificações;
9.4. autorizar, caso solicitado, o pagamento das dívidas em até 36 (trinta e seis) parcelas mensais e consecutivas, nos termos do art. 26 da Lei 8.443/1992 c/c o art. 217 do RITCU, fixando-lhe o prazo de 15 (quinze) dias, a contar do recebimento da notificação, para comprovar perante o Tribunal o recolhimento da primeira parcela, e de 30 (trinta) dias, a contar da parcela anterior, para comprovar o recolhimento das demais parcelas, devendo incidir sobre cada valor mensal, atualizado monetariamente, os juros de mora devidos, na forma prevista na legislação em vigor;
9.5. alertar aos responsáveis que a inadimplência de qualquer parcela acarretará o vencimento antecipado do saldo devedor;
9.6. encaminhar cópia da presente deliberação ao Procurador-Chefe da Procuradoria da República no Estado do Paraná, nos termos do § 3º do art. 16 da Lei 8.443/1992 c/c o § 7º do art. 209 do RITCU, para adoção das medidas que entender cabíveis;
9.7. dar ciência à Anvisa acerca da ocorrência apurada nestes autos para que, segundo sua conveniência, apure, para fins de eventual responsabilização, a reiterada violação de seus normativos por parte da empresa GTC - Distribuidora de Medicamentos Ltda. na emissão de notas fiscais, conforme noticiado pela instrução técnica (item 75) ; e
9.8. dar ciência e remeter cópia do presente acórdão, aos responsáveis, à Prefeitura de Iporã/PR e ao Ministério da Saúde."
3.	O responsável foi validamente notificado da deliberação acima mencionada, por intermédio de advogada regularmente constituída, em 25/10/2017 (peças 46 e 54) .
4.	Ato contínuo, o embargante interpôs recurso de reconsideração (peça 64) , o qual foi apreciado e rejeitado pelo Acórdão 14596/2019-TCU-Primeira Câmara, sob relatoria do Ministro Walton Alencar Rodrigues (peça 87) , in verbis:
	"VISTOS, relatados e discutidos estes autos de Recursos de Reconsideração interpostos por Cassio Murilo Trovo Hidalgo e por GTC - Distribuidora de Medicamentos Ltda., em face do Acórdão 9.301/2017-1ª Câmara, por meio do qual o Tribunal julgou suas contas irregulares, condenando-os ao pagamento de débito solidário e de multas individuais;
	ACORDAM os Ministros do Tribunal de Contas da União, reunidos em sessão da Primeira Câmara, com fundamento nos artigos 32, inciso I, e 33, da Lei 8.443/1992, ante as razões expostas pelo Relator, em:
	9.1. conhecer dos recursos de reconsideração e, no mérito, negar-lhes provimento;
	9.2. dar ciência desta deliberação aos recorrentes e demais interessados."
5.	Regularmente notificado da decisão supra, o ex-prefeito opôs embargos de declaração em face do Acórdão 9301/2017-TCU-Primeira Câmara (peça 99) .
6.	Considerando que o prazo para oposição de embargos de declaração havia se esgotado em 6/11/2017, nos termos dos arts. 34, § 1º, da Lei 8.443/1992 e 287, § 1º, do RITCU, e que não houve a oposição do recurso no prazo acima mencionado, mas, ao contrário, houve a interposição de recurso de reconsideração, entendi ter havido, além da intempestividade, a preclusão lógica em relação à possibilidade de questionamento do Acórdão 9301/2017-TCU-Primeira Câmara pela via dos embargos de declaração.
7.	Por essa razão, na sessão de 3/3/2020, proferi decisão por meio da qual não conheci dos referidos embargos, dando-se ciência dessa decisão ao recorrente. Transcreve-se, abaixo, o inteiro teor da decisão em comento:
	"Considerando que o art. 22, inciso I, da Lei 8.443/1992, dispõe que as comunicações realizadas pelo Tribunal devem observar a forma estabelecida no Regimento Interno do TCU, o qual, por sua vez, estabelece, em seu art. 179, inciso II, que as comunicações processuais far-se-ão mediante carta registrada, com aviso de recebimento que comprove a entrega no endereço do destinatário;
	Considerando que o comando supracitado é reiterado nos arts. 3º, inciso III, e 4º, inciso II, da Resolução TCU 170/2004, que disciplina a expedição das comunicações processuais pelo Tribunal de Contas da União; 
	Considerando que, por meio do Acórdão 9301/2017-TCU-Primeira Câmara, no que interessa ao deslinde do presente feito, o sr. Cássio Murilo Trovo Hidalgo teve suas contas julgadas irregulares, com imputação de débito e aplicação de multa, com fundamento nos arts. 1º, inciso I, 16, inciso III, alíneas 'b' e 'c', 19, 23, inciso III, e 57, da Lei 8.443/1992, c/c arts. 1º, inciso I, 209, incisos II e III, e 214, inciso III, do RITCU;
	Considerando que, de acordo com o art. 32, inciso II, e 34 da Lei 8.443/1992, cabem embargos de declaração de decisão proferida em processo de tomada ou prestação de contas, no prazo de dez dias, para a correção de obscuridade, omissão ou contradição na decisão recorrida;
	Considerando que o responsável foi validamente notificado da deliberação acima mencionada, por intermédio de advogada validamente constituída, em 25/10/2017 (peças 46 e 54) ;
	Considerando que o prazo de dez dias para a oposição de embargos de declaração é contado dia-a-dia, a partir da data da notificação, excluindo-se o dia de início e incluindo-se o do vencimento, conforme disposições do art. 30, inciso I, alínea "d", da Lei 8.443/1992 c/c os arts. 183, inciso I, alínea 'd', e 185 do RITCU;
	Considerando que, no presente caso, o prazo para oposição de embargos de declaração esgotou-se em 6/11/2017, nos termos dos arts. 34, § 1º, da Lei 8.443/1992 e 287, § 1º, do RITCU;
	Considerando que não houve a oposição de embargos de declaração no prazo acima mencionado e que, ao contrário, houve a interposição de recurso de reconsideração, o qual foi apreciado e rejeitado pelo Acórdão 14596/2019-TCU-Primeira Câmara;
	Considerando, pois, ter havido a preclusão lógica em relação à possibilidade de questionamento do Acórdão 9301/2017-TCU-Primeira Câmara pela via dos embargos de declaração;
	Considerando que, de acordo com o art. 32, parágrafo único, da Lei 8.443/1992, não se conhecerá de recurso interposto fora do prazo, salvo em razão da superveniência de fatos novos;
	Considerando que o responsável não apresenta fatos novos, mas apenas limita-se a rediscutir os fundamentos da decisão recorrida; 
	Os Ministros do Tribunal de Contas da União, reunidos em sessão da 1a Câmara, ACORDAM, por unanimidade, com fundamento nos arts. 32, inciso II e parágrafo único, 34 da Lei 8.443/1992 c/c o arts. 143, inciso IV, alínea 'b', e 287 do Regimento Interno do Tribunal de Contas da União, quanto ao processo a seguir relacionado, em não conhecer dos presentes embargos de declaração, ante a sua intempestividade, dando-se ciência dessa decisão ao responsável."
8.	Agora, o sr. Cássio Murilo Trovo Hidalgo opõe novos embargos de declaração (peça 104) por meio dos quais alega que a decisão que pretendia questionar por meio dos primeiros embargos de declaração, opostos tempestivamente, era a referente ao Acórdão 14.596/20191ª Câmara, e não ao Acórdão 9301/2017-TCU-Primeira Câmara, conforme erroneamente indicado na peça recursal.
9.	Diante disso, o embargante pleiteia que seja reconhecida a tempestividade dos embargos constantes da peça 99 e que seu conteúdo seja apreciado.
	É o relatório.

Gisela Alves dos Santos Trovo (OAB/PR 25.201) e outros

Não atuou

EMBARGOS DE DECLARAÇÃO OPOSTOS CONTRA DECISÃO QUE NÃO CONHECEU DE EMBARGOS DE DECLARAÇÃO. PRECLUSÃO LÓGICA. CONHECIMENTO. NULIDADE DA DELIBERAÇÃO EMBARGADA. ACOLHIMENTO. CIÊNCIA.

TOMADA DE CONTAS ESPECIAL (TCE)

não atuou

Considerando que o exame de admissibilidade cinge-se ao cabimento do recurso, sem indagar sobre a existência, ou não, de omissão, contradição ou obscuridade, verifica-se que os argumentos apresentados pelo embargante enquadram-se, em tese, no que dispõe o art. 34 da Lei 8.443/1992.
2.	Quanto à tempestividade, o aviso de recebimento relativo ao ofício de notificação remetido ao embargante para fins de ciência da deliberação recorrida (peça 103) é datado de 17/4/2020. Considerando que os embargos foram opostos em 1/6/2020 e que o prazo fixado pela Lei 8.443/1992 é de dez dias, a contar da notificação da parte, o recurso seria, em princípio, intempestivo.
3.	Contudo, os prazos processuais no âmbito do Tribunal de Contas da União foram suspensos no período de 20/3 a 20/5/2020, conforme estabelecido pelas Portarias TCU 61/2020 e 71/2020, voltando a fluir normalmente a partir do dia 21/5/2020. Diante disso, como foi apresentada em 1/6/2020, a peça recursal mostra-se tempestiva. 
4.	Logo, conheço dos embargos de declaração, uma vez que estão presentes os requisitos específicos de admissibilidade previstos nos arts. 32 e 34 da Lei 8.443/1992 c/c o art. 287 do RITCU.
II - Breve histórico
4.	O feito sob exame tratou, originalmente, de tomada de contas especial instaurada pelo Fundo Nacional de Saúde/Ministério da Saúde (FNS) contra o sr. Cássio Murilo Trovo Hidalgo, ex-prefeito do Município de Iporã/PR, devido à impugnação parcial da prestação de contas do Convênio 68/2009.
5.	O objetivo do ajuste foi dar apoio técnico-financeiro para a aquisição de medicamentos com vistas ao fortalecimento do Sistema Único de Saúde (SUS) , conforme especificações técnicas e objetivos constantes do plano de trabalho (peça 1, p. 86-98) .
6.	Para o alcance das metas, foram previstos R$ 104.000,00, dos quais R$ 100.000,00 seriam repassados pelo concedente e R$ 4.000,00 corresponderiam à contrapartida. O prazo de vigência do ajuste abrangeu o período de 31/12/2009 a 18/11/2011.
7.	A prestação de contas foi encaminhada tempestivamente em 24/11/2011 (peça 1, p. 119-161, e peça 2, p. 1-13) .
8.	Em 12/7/2012, o Ministério da Saúde exarou o Relatório de Verificação In Loco 67-1/2012, por meio do qual apontou as seguintes irregularidades (peça 2, p. 37-54) :
	a) não comprovação da efetiva aquisição/entrega dos medicamentos constantes das notas fiscais 1290, de 27/12/2010, 1463, 1464 e 1465, de 13/4/2011, no valor total de R$ 103.570,00, emitidas pela empresa GTC - Distribuidora de Medicamentos Ltda., tendo em vista o não registro dos medicamentos no sistema de controle de entrada, estoque e distribuição, bem como a ausência dos números dos lotes e dos prazos de validade dos medicamentos adquiridos;
	b) não apresentação dos extratos de aplicação dos recursos no mercado financeiro referentes aos meses de agosto, setembro e outubro de 2011;
	c) realização de pregão presencial ao invés de eletrônico, sem justificativa;
	d) realização de pregão presencial do tipo menor preço por lotes e não menor preço por item;
	e) ausência de numeração e rubrica nas folhas do processo administrativo referente ao pregão;
	f) depósito da contrapartida pactuada na conta corrente específica do convênio somente em 14/4/2011, sendo que os recursos federais foram creditados em 22/11/2010; e 
	g) inexistência de um sistema de controle de entrada, estoque e distribuição de medicamentos.
9.	Por intermédio do Parecer Gescon 4478/2013 e do Parecer Financeiro 2/2013 (peça 2, p. 98-104) , o Ministério da Saúde reprovou a prestação de contas pelo fato de não ter sido possível rastrear os medicamentos supostamente adquiridos por meio das notas fiscais 1290, 1463, 1464 e 1465, no valor de R$ 103.570,00. Além disso, o órgão concedente indicou não ter havido a demonstração da efetiva execução do convênio por meio de documentos contábeis, de frete, de ingresso/baixa de estoques, de distribuição e de confirmação de beneficiários etc. 
10.	Desse modo, foi instaurada a competente tomada de contas especial pela não comprovação do recebimento de parte dos medicamentos, no valor original de R$ 99.586,50.
11.	No âmbito desta Corte de Contas, foi promovida a citação do sr. Cássio Murilo Trovo Hidalgo (peça 13) .
12.	Adicionalmente, foi realizada a citação da sra. Rosângela Guandalin, então secretária municipal de saúde, a quem coube a responsabilidade pela execução do convênio (peça 14) . Ademais, esta responsável assinou, junto com o ex-prefeito, a autorização de pagamento das notas fiscais (peça 1, p. 139 e 143) e o termo de cumprimento do objeto (peça 1, p. 127) .
13.	Foi, igualmente, citada a empresa GTC - Distribuidora de Medicamentos Ltda., uma vez que não ficou comprovada a entrega efetiva de parte dos medicamentos, cujas notas fiscais respectivas foram emitidas sem a identificação dos lotes (peça 15) .
14.	O feito prosseguiu regularmente e, por meio do Acórdão 9.301/2017, sob minha relatoria, a 1ª Câmara deste Tribunal julgou irregulares as contas dos responsáveis acima citados, nos termos abaixo, in verbis:
	"ACORDAM os Ministros do Tribunal de Contas da União, reunidos em sessão da 1ª Câmara, ante as razões expostas pelo relator, em:
	9.1. com fundamento nos arts. 1º, inciso I, 16, inciso III, alíneas 'b' e 'c', da Lei 8.443/1992 c/c os arts. 19 e 23, inciso III, da mesma Lei, e com os arts. 1º, inciso I, 209, incisos I e III e § 5º, 210 e 214, inciso III, do RITCU, julgar irregulares as contas dos srs. Cássio Murilo Trovo Hidalgo (453.839.959-00) e Rosângela Guandalin (522.994.499-49) , bem como da empresa GTC - Distribuidora de Medicamentos Ltda. (78.303.252/0001-87) , condenando-os, solidariamente, ao pagamento da quantia abaixo discriminada, fixando-lhes o prazo de 15 (quinze) dias, a contar da notificação, para que comprovem, perante este Tribunal (consoante art. 214, inciso III, alínea 'a', do RITCU) , o recolhimento da dívida aos cofres do Fundo Nacional de Saúde, atualizada monetariamente e acrescida dos juros de mora, calculados a partir da data indicada até a do efetivo recolhimento, na forma da legislação em vigor:
	VALOR ORIGINAL (R$) 
	DATA DA OCORRÊNCIA

	60.288,43
	29/12/2010

	39,298,07
	20/04/2011

	9.2. nos termos do art. 57 da Lei 8.443/1992, aplicar, individualmente, a Cássio Murilo Trovo Hidalgo (453.839.959-00) , Rosângela Guandalin (522.994.499-49) e à empresa GTC - Distribuidora de Medicamentos Ltda. (78.303.252/0001-87) multa no valor de R$ 13.000,00 (treze mil reais) , fixando-lhes o prazo de 15 (quinze) dias, a contar da notificação, para que efetuem e comprovem perante este Tribunal o seu recolhimento aos cofres do Tesouro Nacional, atualizadas monetariamente desde a data do presente acórdão até a do efetivo recolhimento, se for paga após o vencimento, na forma da legislação em vigor; (...) "
15.	Contra essa decisão, o sr. Cássio Murilo Trovo Hidalgo e a empresa GTC - Distribuidora de Medicamentos Ltda. interpuseram recursos de reconsideração, aos quais foi negado provimento por intermédio do Acórdão 14596/2019-TCU-Primeira Câmara, sob relatoria do Ministro Walton Alencar Rodrigues.
16.	Posteriormente, o sr. Cássio Murilo Trovo Hidalgo opôs embargos de declaração em face do Acórdão 9301/2017-TCU-Primeira Câmara (peça 99) . 
17.	Considerando que o prazo para oposição de embargos de declaração havia se esgotado em 6/11/2017, nos termos dos arts. 34, § 1º, da Lei 8.443/1992 e 287, § 1º, do RITCU, e que não houve a oposição do recurso no prazo acima mencionado, mas, ao contrário, houve a interposição de recurso de reconsideração, entendi ter havido, além da intempestividade, a preclusão lógica em relação à possibilidade de questionamento do Acórdão 9301/2017-TCU-Primeira Câmara pela via dos embargos de declaração.
18.	Por essa razão, na sessão de 3/3/2020, proferi decisão por meio da qual não conheci dos referidos embargos, dando-se ciência dessa decisão ao recorrente (vide Acórdão 1354/2020-TCU-Primeira Câmara) .
19.	É contra essa deliberação que se insurge o embargante.
III - Das alegações recursais
20.	Em breve resumo, o sr. Cássio Murilo Trovo Hidalgo alega ter havido equívoco na apreciação dos primeiros embargos de declaração por ele opostos, uma vez que seria " (...) clarividente que os Embargos propostos dizem respeito ao acórdão proferido em Recurso de Reconsideração levado à julgamento no dia 03/12/2019".
21.	Ou seja: o embargante defende que a deliberação que pretendeu embargar por meio do recurso constante da peça 99 foi o Acórdão 14596/2019-TCU-Primeira Câmara, o que tornaria seus embargos tempestivos e passíveis de exame. A menção ao julgado anterior (Acórdão 9301/2017-TCU-Primeira Câmara) teria sido um equívoco.
22.	Assim, o embargante pleiteia o acolhimento dos presentes embargos para a reforma da decisão atacada, a qual estaria em contradição e em omissão diante do teor do pedido então realizado.
IV - Da análise de mérito
23.	Não há dúvidas de que os embargos de declaração opostos pelo recorrente, em seu preâmbulo, mencionaram o Acórdão 9301/2017-TCU-Primeira Câmara como sendo o alvo de seu questionamento. Senão vejamos (peça 99) :
	"CASSIO MURILO TROVO HIDALGO, ex-Prefeito do MUNICÍPIO DE IPORÃ, ESTADO DO PARANÁ, devidamente qualificado no processo em epígrafe, através de sua procuradora judicial adiante assinada, advogada regularmente inscrita na OAB/PR sob o nº 25.201, com escritório profissional na Rua Sinop, nº 827, Bairro Centro, na cidade de Iporã, Estado do Paraná, onde recebe as intimações e notificações que forem necessárias, vem, através do presente, tempestivamente, com fulcro no art. 34 da Lei nº 8.443/1992, opor EMBARGOS DE DECLARAÇÃO, em face do Acórdão 9301/2017-TCU-Primeira Câmara, nos seguintes termos:"  (g.n.) 
24.	Ora, como é sabido, constitui ônus processual da parte indicar corretamente a decisão que pretende impugnar e, nesse sentido, oferecer os argumentos que considerar necessários. Isto é, não compete ao julgador tentar depreender, a partir de informações contraditórias fornecidas pelo próprio recorrente, qual deliberação ele pretende atacar. Assim, a princípio, não haveria omissão ou contradição a ser corrigida na decisão atacada.
25.	Contudo, em homenagem ao princípio do formalismo moderado que norteia o desenvolvimento dos processos no âmbito desta Corte, ao nos debruçarmos sobre o conteúdo da peça recursal, é possível detectar alguns trechos que permitem levar à compreensão que o Acórdão 14596/2019-TCU-Primeira Câmara era a deliberação contra a qual o sr. Cássio Murilo Trovo Hidalgo se insurgiu por meio dos embargos de declaração opostos à peça 99. São eles:
	a) "Fixados esses parâmetros, o recurso é manifestamente tempestivo: na forma do citado art. 30, 'os prazos referidos nesta Lei contam-se da data do recebimento pelo responsável ou interessa da notificação", providencia efetivada em 17/01/2020, restando, portanto, observado o prazo recursal de 10 (dez) dias." - o aviso de recebimento a que se refere o embargante, datado de 17/1/2020, é aquele relativo à notificação do Acórdão 14596/2019-TCU-Primeira Câmara;
	b) "Após análise das justificativas apresentadas pelo Recorrente, a Unidade Técnica concluiu pela rejeição dos argumentos apresentados, propondo o julgamento pela irregularidade das contas, devolução dos valores e aplicação da multa prevista no art. 57 da Lei nº 8.443/1992, o que foi acolhido pelo Relator e votado em sessão de 03/10/2017, culminando no Acórdão 9301/2017-TCU-Primeira Câmara. Após a prolação do v. Acórdão alhures mencionado, o Embargante apresentou competente recurso de reconsideração, cujo julgamento restou designado e realizado em data de 03/12/2019, da qual teve ciência através do ofício 15.421/2019-TCU/Seproc, em data de 17/01/2019. Com a devida vênia, a r. decisão merece ser reformada, conforme argumentos que passamos a tecer";
	c) "No que diz respeito ao Embargante, o acórdão embargado conheceu dos recursos de reconsideração interpostos, em razão da impugnação das despesas executadas no âmbito do Convênio 68/2009, para, no mérito, negar-lhes provimento";
	d) "Fixados esses parâmetros, a ausência de intimação dos procuradores do Embargante a sessão de julgamento ordinário do recurso de reconsideração apresentado causou evidente prejuízo a defesa e constitui causa eficiente à caracterização da nulidade do julgado embargado"; e
	e) "Alternativamente, no mérito, requer a análise das justificativas e documentos apresentados que fazem parte integrante do Pedido de Reconsideração, para que seja reformada a decisão exarada no Acórdão 9301/2017-TCU-Primeira Câmara, afastando as sanções impostas ao Embargante/Recorrente".
26.	Assim sendo, o referido equívoco do embargante na indicação do número do julgado embargado pode ser relevado.
27.	Por conseguinte, deve ser tornado nulo o Acórdão 1354/2020-TCU-Primeira Câmara, remetendo-se o feito ao gabinete do Ministro Walton Alencar Rodrigues, relator do Acórdão 14596/2019-TCU-Primeira Câmara, para apreciação dos embargos de declaração constantes da peça 99.  
28.	Diante do exposto, voto para que o Tribunal adote o acórdão que ora submeto à deliberação deste Colegiado.
                 TCU, Sala das Sessões Ministro Luciano Brandão Alves de Souza, em     de julho de 2020.
BENJAMIN ZYMLER
Ministro-Relator